臺灣桃園地方法院刑事判決　　　　　　　 94年度訴字第954號
公　訴　人　臺灣桃園地方法院檢察署檢察官
被　　　告　甲○○
上列被告因違反毒品危害防制條例案件，經檢察官提起公訴（94
年度毒偵字第1516號），本院判決如下：
    主  文
甲○○連續施用第一級毒品，處有期徒刑捌月。又連續施用第二
級毒品，處有期徒刑肆月。應執行有期徒刑拾月。
    事  實
一、甲○○前因施用毒品案件，經臺灣板橋地方法院於民國92年
    11月8 日，以92年度毒聲字第3517號裁定送觀察、勒戒後，
    認無繼續施用毒品之傾向，於92年12月3 日出所，而於92年
    12月7 日執行完畢，並於92年12月7 日，經臺灣板橋地方法
    院檢察署檢察官以92年度毒偵字第3685號為不起訴處分確定
    在案。詎其猶不知惕勵，竟基於施用第一級毒品之概括犯意
    ，自94年1 月下旬某日起至94年8 月8 日止，連續在其位於
    台北縣三重市○○路○ 段7 巷34號5 樓之住處，及在桃園縣
    龜山鄉○○路某處之友人住處等處，以使用其所有之注射針
    筒（未扣案）注射之方式，施用第一級毒品海洛因多次。另
    基於施用第二級毒品之概括犯意，自94年1 月下旬某日起至
    94年8 月8 日止，連續在上開各處所，以將第二級毒品安非
    他命置入非其所有之玻璃球吸食器（未扣案）後，再點火燃
    燒，吸食煙霧之方式，施用第二級毒品安非他命多次。嗣先
    於94年2 月17日18時30分許，為警在桃園縣龜山鄉○○路○
    段50巷10弄14之1 號查獲，後於94年8 月9 日19時許，在臺
    北縣新莊市○○路○ 段31號對面人行道上，經本院通緝到案
    時為警再度查獲。
二、案經臺北縣政府警察局新莊分局報請臺灣桃園地方法院檢察
    署檢察官偵查起訴。
    理  由
一、訊據被告甲○○對於上揭時、地，其各連續施用第一級毒品
    海洛因、第二級毒品安非他命多次之事實均坦承不諱，又經
    將被告於94年2 月17日18時30分許為警查獲後所採集之尿液
    送驗結果，亦呈鴉片類及安非他命類陽性反應，有台灣檢驗
    科技股份有限公司於94年3 月11日出具之濫用藥物尿液檢驗
    報告1 紙附卷可稽。是認被告上開任意性自白，應與事實相
    符，堪以採信。本件事證明確，被告上揭犯行足可認定，應
    依法論科。
二、核被告甲○○所為，係犯毒品危害防制條例第10條第1 項之
    施用第一級毒品罪及同條例第10條第2 項之施用第二級毒品
    罪。被告非法持有第一級毒品海洛因、第二級毒品安非他命
    ，進而施用，其持有之低度行為應被施用之高度行為所吸收
    ，均不另論其非法持有毒品之罪。又被告先後多次施用第一
    級毒品海洛因、施用第二級毒品安非他命之犯行，均時間緊
    接，犯罪構成要件相同，顯係各基於概括犯意為之，為連續
    犯，應分別依刑法第56條之規定以一罪論，並加重其刑。另
    公訴意旨雖僅就被告於94年2 月17日為警採集尿液前26小時
    及96小時內之某時，分別所為施用第一級毒品、施用第二級
    毒品之犯行部分提起公訴，惟被告所為上開其餘各次施用第
    一級毒品、施用第二級毒品犯行，與經起訴部分各具有連續
    犯之裁判上一罪關係，依法本院自得併予審究。再被告所犯
    上開2 罪間，犯意各別，罪名不同，應分論併罰。查被告前
    因施用毒品案件，經臺灣板橋地方法院於92年11月8 日，以
    92年度毒聲字第3517號裁定送觀察、勒戒後，認無繼續施用
    毒品之傾向，於92年12月3 日出所，而於92年12月7 日執行
    完畢，並於92年12月7 日，經臺灣板橋地方法院檢察署檢察
    官以92年度毒偵字第3685號為不起訴處分確定在案，有臺灣
    高等法院被告前案紀錄表及刑案資料查註紀錄表各1 份附卷
    可佐，其於上開觀察、勒戒執行完畢釋放後，5 年內再犯毒
    品危害防制條例第10條第1 項、第2 項之罪，是依毒品危害
    防制條例第23條第2 項之規定，應予依法追訴。爰審酌被告
    前經本院裁定送觀察、勒戒執行完畢後，仍不知悔改、警惕
    ，猶繼續施用毒品，本不宜寬貸，及其素行、施用之期間、
    次數，惟念及此乃自戕行為、被告犯後已坦承悔悟等一切情
    狀，分別量處如主文所示之刑，並依法定其應執行之刑。
三、末查，前述供被告犯本件施用第一級毒品、施用第二級毒品
    罪所用之注射針筒、吸食器，並未扣案，且該吸食器非被告
    所有，及上開注射針筒、吸食器前皆遭被告丟棄而滅失等情
    ，業經被告於本院審理中供述明確在卷，而該注射針筒、吸
    食器性質上亦非屬違禁物，是尚乏沒收之依據，亦已無沒收
    之必要，爰不宣告沒收之，併此敘明。
據上論斷，應依刑事訴訟法第299 條第1 項前段，毒品危害防制
條例第10條第1 項、第2 項，刑法第11條前段、第56條、第51條
第5 款，判決如主文。
本案經檢察官張啟聰到庭執行職務。
中　　華　　民　　國　　94　　年　　11　　月　　25　　日
                      刑事第十二庭審判長法  官  游 紅 桃
                                        法  官  陳 雪 玉
                                        法  官  王 美 玲
以上正本證明與原本無異。
如不服本判決，應於判決送達後10日內向本院提出上訴狀 (應附
繕本)， 上訴於臺灣高等法院。
                                        書記官  張 子 涵
中　　華　　民　　國　　94　　年　　11　　月　　28　　日
附錄本案論罪科刑法條：
毒品危害防制條例第10條第1 項
施用第一級毒品者，處六月以上五年以下有期徒刑。
毒品危害防制條例第10條第2 項
施用第二級毒品者，處三年以下有期徒刑。
